# 关于新金融工具问题求助陈老师

提问人：wangnanwer 时间：2020-02-18 13:19:43
陈老师，我是前瑞华的员工，现在随着团队加入到了中审众环。但是心中的权威专家一直都只有您一个人。老师，最后我们在对一个上市公司进行年报审计，预见一些跟金融资产相关的问题。
1.母公司给子公司的借款收取利息，且跟市场利率基本持平，陈老师这部分借款现在在母公司单体其他应收款中核算，新金融工具准则下是否需要将单体报表这部分以收取合同现金流量为目的的金融资产分类到以摊余成本计量的金融资产；
2.公司由于目前还未能按照新金融准则的要求更改相关内部控制，及公司坏账政策，陈老师我们在审计过程中关注他们的内部控制及会计政策相关的更改应该执行什么样的程序才恰当；
3.之前在论坛上找了您很多的金融工具解释，陈老师新金融工具准则下母公司与各个子公司的往来款在其他应收款需要提坏账损失么，因为这些回帖都没看见相关的内容，求陈老师指导一下。
祝：陈老师生活愉快，公司顺利！

回答人：chenyiwei
1 、应分类为以摊余成本计量的金融资产。在报表列报方面，如果预计一年内收回的，可列报为其他应收款或者其他流动资产。
2 、所内已发布的新金融工具准则系列指引（包括即将发布的后续指引）中有关于新旧准则转换操作及其审计关注点的内容。
3 、关联方往来也会面临信用风险，所以也属于计提信用减值损失的范围，但可以将其归入单独组合。如果历史上关联往来未发生过坏账，考虑前瞻性信息调整后预计发生坏账的概率和影响也不大，则可以对其适用较低的计提比例。

提问人：wangnanwer 时间：2020-02-28 08:05:33
陈老师，还有个问题想请教您。我们客户集团有两个不同的产业板块，所属行业不同。但是有一个共性，客户基本都是境外客户，应收款项境外占大部分为境外应收款，款项的预期收回风险相当，集团在算预期损失率的时候可以把两个板块合并计算预期损失率么？

回答人：chenyiwei
不建议合并为一个组合。行业不同，则影响其可回收性的历史信息和前瞻性信息会有差异。